臺灣嘉義地方法院民事裁定  
111年度司繼字第109號
聲  請  人  財政部國有財產署南區分署

法定代理人  黃莉莉  
代  理  人  李玉敏  


上列聲請人聲請酌定管理報酬事件，本院裁定如下：
    主  文
聲請人擔任被繼承人盧順遺產管理人之管理報酬酌定為新臺幣
60,000元。
聲請人因管理遺產所支出之必要費用確定為新臺幣2,600元。
聲請程序費用新臺幣1,000元由被繼承人盧順之遺產負擔。
    理  由
一、聲請意旨略以：聲請人前經本院以108年度司繼字第30號民
    事裁定選任為被繼承人盧順之遺產管理人，復以108年度司
    家催字第45號民事裁定准對被繼承人之債權人及受遺贈人暨
    大陸地區以外之繼承人為公示催告，經已登報依法進行公示
    催告程序。聲請人已遵執行管理人職務，代管遺產迄今3年
    多，完成遺產資料蒐集、不動產之勘查及登記，並代理訴訟
    、進行拍賣執行程序，依法得請求管理報酬。但因繼承人之
    有無不明，無親屬會議可資酌定數額，聲請人為恐應得之管
    理報酬無法獲得給付，爰依財政部訂頒「代管無人承認繼承
    遺產作業要點」第13點第1項第4款規定，聲請本院酌定該遺
    產現值百分之一即123,828元為管理報酬等語，並提出本院
    民事裁定、登報證明、嘉義縣水上地政事務所函、本院朴子
    簡易庭函、法務部行政執行署嘉義分署通知等影本及墊付費
    用明細表暨收據為證。
二、按遺產管理人得請求報酬，其數額由法院按其與被繼承人之
    關係、管理事務之繁簡及其他情形，就遺產酌定之，必要時
    ，得命聲請人先為墊付，民法第1183條定有明文。次按聲請
    法院酌定遺產管理人報酬事件，專屬被繼承人住所地法院管
    轄；法院裁定酌給遺產管理人報酬時，得按遺產管理人所為
    遺產管理事務之繁簡，就被繼承人之財產，酌給相當報酬，
    家事事件法第141條準用第142條、第153條規定亦有明定。
    又聲請意旨雖以財政部訂頒之代管無人承認繼承遺產作業要
    點第13點第4款規定主張本件應按遺產現值百分之一核算，
    惟依前開作業要點所示，已明訂管理報酬應依民法第1183條
    規定聲請法院酌定，上開標準無從拘束法院，核先敘明。
三、經查，本件聲請人為盧順之遺產管理人乙節，業經本院依職
    權調閱相關卷宗，查核屬實，堪予認定。依據聲請人所提出
    之行政執行署鑑價通知所載，參酌其遺產評估總價約為8,25
    5,216元，另考量本件遺產管理人除了執行例行性職務外，
    尚有參與進行訴訟及行政執行程序，並斟酌聲請人專業能力
    、所需耗費之勞力程度及一般處理委任事務之合理報酬，核
    定本件遺產管理人之報酬為60,000元，應屬適當；又聲請人
    所支出之相關管理費用共計2,600元，有前揭明細表及收據
    影本在卷可按，亦堪採信，爰依其聲請核定如主文所示之費
    用，均由遺產中優先分配。
四、依家事事件法第181條第11項，爰裁定如主文。
五、如不服本裁定，應於裁定送達後10日內向本院提出抗告狀，
    並繳納抗告費新臺幣1,000元。
中　　華　　民　　國　　111 　年　　11　　月　　25　　日
               家事法庭  司法事務官 黃冠嵐          
正本係照原本作成。
中　　華　　民　　國　　111 　年　　11　　月　　25　　日
                         書　記　官 朱鴻明